# 反向购买每股收益计算

提问人：zhs7403 时间：2020-02-04 20:16:50
A借壳B。重大资产置换的置出资产为截至 2018 年 12 月 31 日上市公司B拥有的除保留资产外的全部资产、业务及负债，置入资产为A持有的C公司100%的股权。B公司以置出资产与交易对方A合计持有的C的100%股权中等值分进行置换。
置出资产经交易各方协商确定，置出资产作价为 5 亿元。置入资产经交易各方协商确定，置入资产作价为 60 亿元。对于等值置换后差额部分，由公司以非公开发行股份的方式向各交易对方购买。
根据置入资产与置出资产的估值，经交易各方确认，B公司向交易对方发行股份的价值为 55 亿，以5.5元/股的非公开发行价格计算，本次发行股份的数量为 10 亿股。
2019 年 9 月，C公司100%股权登记过户至B公司名下，成为B公司的全资子公司。
借壳上市完成后，比较期间股本的列报及加权平均股本如何计算（用于计算每股收益），重组方案中的资产置换是否影响上述计算。
和瑞华研究2010-2019问题5-1-41（关于反向购买中股本披露问题）中考虑的点是否有差异？例如期初股本按本期增发部分，因为有置出资产，影响实际增发股本金额，是否和5-1-41处理有差异？
主要问题是：如果没有资产置换，发行股份正好对应置入资产价值；有资产置换的情况下，发行股份仅对应置入和置出资产差额部分，反向购买下，期初股本是否需要按全额的置入资产价值计算，相当于置出资产的价值也要在期初折股。

回答人：chenyiwei
在涉及资产置出的情况下，应按置入资产的作价金额和股份发行价格计算模拟新增股份（本案例中为 60 ／5.5），作为重组日之前上市公司的模拟股份数。在购买日，对于置出资产视同上市公司对其股东的分配，同时减少股本（ 5 ／5.5亿股），即此时点的股份为 10 亿股，后续同时加上上市公司的原有股份数。

回答人：chenyiwei
在涉及资产置出的情况下，应按置入资产的作价金额和股份发行价格计算模拟新增股份（本案例中为 60 ／5.5），作为重组日之前上市公司的模拟股份数。在购买日，对于置出资产视同上市公司对其股东的分配，同时减少股本（ 5 ／5.5亿股），即此时点的股份为 10 亿股，后续同时加上上市公司的原有股份数。